# 维修合同收入确认

提问人：梅梅菜 时间：2011-10-18 14:06:32
请教如何确认一段期间内（大于 1 年以上）的包修服务的收入，合同的总金额比较大。交易双方在合同中约定了一个总价及受益期间，维修费按受益期平均支付。而根据维修标的的性质，发生维修的概率将随着时间的推移而增加，即维修成本在后期发生的频率高于前期。请问，该如何在各会计期间确认收入和成本，以及哪里可以找到对应的解释或说明。
在网上查到的两种看法如下：
1. 如果明确是保障一段时间内的包修服务，不以明确的维修事件为标的，完全可以在合同受益期内均匀分摊确认收入，成本可以按照合理的成本率计提（但是要做纳税调整）。
2. 收到维修款时，先确认递延收入。在维修成本实际发生时，按照估计的利润率确认维修收入，当期收到维修款与计入损益表中的收入的差异作为递延收入于后期实际发生时确认收入。

回答人：chenyiwei
根据《企业会计准则第 14 号——收入》的应用指南：长期为客户提供重复的劳务收取的劳务费，在相关劳务活动发生时确认收入。
《讲解 2010 》：在实务中，如果特定时期内提供劳务交易的数量不能确定，则该期间的收入应当采用直线法确认，除非有证据表明采用其他方法能更好地反映完工进度。当某项作业相比其他作业都重要得多时，应当在该项重要作业完成之后确认收入。 就你说的情况看，建议考虑以下因素： 1 、维修服务发生的频率，是否至少为每月一次。 2 、各月的维修工作量是否较为均衡，是否存在每隔一段时间要进行较大修理的情况。 3 、合同总价款是固定金额，还是按照维修工作量或维修成本确定的浮动金额。